臺灣桃園地方法院刑事判決
111年度審易字第1735號
公  訴  人  臺灣桃園地方檢察署檢察官王俊蓉 
被      告  許名原


上列被告因違反毒品危害防制條例案件，經檢察官提起公訴（11
1年度偵字第20240號），被告於準備程序中，就被訴事實為有罪
之陳述，經本院告知簡式審判程序意旨，並聽取當事人之意見後
，裁定改依簡式審判程序審理，判決如下：
    主  文
許名原持有第三級毒品純質淨重五公克以上，處有期徒刑十月。
扣案如附表一所示驗餘之第三級、第四級毒品（含包裝袋）均沒
收。
如附表二所示之扣押物發還許名原。
    事實及理由
一、犯罪事實：許名原基於持有純質淨重5公克以上之第三級毒
    品愷他命、第四級毒品氯二甲基卡西酮及第四級毒品先驅原
    料2-胺基-5-硝基二苯酮之犯意，於民國110年4月間某時，
    在屏東縣屏東市某處，向柯恒成（已歿）以新臺幣10萬元之
    代價，購買如附表一所示之毒品而持有之。嗣因許名原之同
    居女友魏伶軒涉犯詐欺等罪嫌，警方於111年4月28日下午1
    時許，持臺灣臺北地方法院之搜索票至渠等位在桃園市○○區
    ○○○街00號住處搜索，當場扣得附表一所示之毒品。
二、證據名稱：
　㈠被告許名原分別於警詢、檢察官訊問、本院準備程序及審理
    中之自白。
  ㈡桃園市政府警察局桃園分局搜索扣押筆錄暨扣押物品目錄表
    、臺北市政府警察局中正第一分局擷取證物相片、內政部警
    政署111年5月24日刑鑑字第1110048433號鑑定書。
  ㈢扣案如附表一所示之毒品。
三、論罪科刑：
　㈠核被告所為，係犯毒品危害防制條例第11條第5項之持有第三
    級毒品純質淨重5公克以上罪及同條例第11條第6項之持有第
    四級毒品純質淨重5公克以上罪。
　㈡被告以一行為同時觸犯持有第三級毒品、第四級毒品純質淨
    重5公克以上等罪名，為想像競合犯，應依刑法第55條前段
    規定，從一重之持有第三級毒品純質淨重5公克以上罪處斷
    。
　㈢爰審酌被告明知第三、四級毒品均係足以導致精神障礙並造
    成生命危險之成癮性毒品，非但戕害個人之身心健康，對社
    會治安亦造成潛在危險，仍為供己施用而購入數量甚多之扣
    案毒品，所為非是，再衡以被告犯後坦承罪行，並斟酌其生
    活及經濟狀況、素行、年紀及智識程度等一切情狀，量處如
    主文所示之刑。
四、沒收：
　　扣案如附表一所示之物均為第三、四級毒品，非屬毒品危害
    防制條第18條第1項前段規定應沒收銷燬之查獲第一、二級
    毒品，而同條項中段所定查獲之第三、四級毒品沒入銷燬規
    定，乃屬行政罰之性質，僅能由查獲機關以行政處分之「沒
    入銷燬」程序處理，而非由法院諭知「沒收銷燬」。行為人
    持有純質淨重5公克以上第三、四級毒品之行為，既已構成
    刑事犯罪，該第三、四級毒品即屬不受法律保護之違禁物，
    應依刑法沒收違禁物之規定，宣告沒收。查扣案如附表一編
    號1至7所示之物，經檢驗結果確分別檢出第三級毒品愷他命
    、第四級毒品氯二甲基卡西酮、第四級毒品先驅原料2-胺基
    -5-硝基二苯酮成分，有附表一「鑑驗報告」欄所示鑑定書
    可考，自均屬毒品危害防制條例第2條第2項第3款、第4款管
    制之第三、四級毒品，不問屬於被告與否，均應依刑法第38
    條第1項規定宣告沒收，又因以現今所採行之鑑驗方式，包
    裝袋仍會殘留微量毒品而無法將之完全析離，應概認屬毒品
    之部分，一併予以沒收。至附表二所示之物為本案被告經警
    扣押之物，因查與被告本案罪刑無關，亦未經本院宣告沒收
    而無留存之必要，復經被告聲請發還，爰依法發還被告。
五、應依刑事訴訟法第273條之1第1項、第299條第1項前段、第3
    10條之2、第317條前段、第454條第1項，判決如主文。
六、如不服本判決應於收受判決後20日內向本院提出上訴書狀，
    並應敘述具體理由。其未敘述上訴理由者，應於上訴期間屆
    滿後20日內向本院補提理由書（均須按他造當事人之人數附
    繕本）「切勿逕送上級法院」。
本案經檢察官陳淑蓉到庭執行職務。
中　　華　　民　　國　　111 　年　　10　　月　　31　　日
                  刑事審查庭  法  官 馮浩庭
以上正本證明與原本無異。
如不服本判決應於收受判決後20日內向本院提出上訴書狀，並應
敘述具體理由。其未敘述上訴理由者，應於上訴期間屆滿後20日
內向本院補提理由書（均須按他造當事人之人數附繕本）「切勿
逕送上級法院」。
                              書記官  張怡婷
中　　華　　民　　國　　111 　年　　10　　月　　31　　日
附表一：
編號 物品名稱 數量 毒品種類 鑑 驗 報 告   1 米白色粉末（鑑定書編號A2至A4） 3包（驗前純質淨重合計78.05公克） 第三級毒品愷他命 內政部警政署刑事警察局111年5月24日刑鑑字第1110048433號鑑定書  2 金色包裝（鑑定書編號C1至C308） 308包（驗餘淨重合計1473.69公克） 微量第三級毒品愷他命 同上  3 米白色物質（鑑定書編號A1） 1包（驗前純質淨重24.47公克） 第四級毒品氯二甲基卡西酮 同上  4 橘色圓形藥錠（鑑定書編號B1） 1包（驗前純質淨重7.74公克） 第四級毒品先驅原料2-胺基-5-硝基二苯酮 同上  5 橘色粉末（鑑定書編號B2） 1包（驗前純質淨重6.17公克） 第四級毒品先驅原料2-胺基-5-硝基二苯酮 同上  6 橘色粉末（鑑定書編號B3） 1包（驗前純質淨重0.28公克） 第四級毒品先驅原料2-胺基-5-硝基二苯酮 同上  7 橘色粉末（鑑定書編號B4） 1包（驗前純質淨重0.24公克） 第四級毒品先驅原料2-胺基-5-硝基二苯酮 同上 
附表二：
扣押物之品名 數量 IPhone行動電話機（含sim卡） 2支 
附錄本案論罪科刑法條：
毒品危害防制條例第11條
持有第一級毒品者，處3年以下有期徒刑、拘役或新臺幣30萬元
以下罰金。
持有第二級毒品者，處2年以下有期徒刑、拘役或新臺幣20萬元
以下罰金。
持有第一級毒品純質淨重十公克以上者，處1年以上7年以下有期
徒刑，得併科新臺幣1百萬元以下罰金。
持有第二級毒品純質淨重二十公克以上者，處6月以上5年以下有
期徒刑，得併科新臺幣70萬元以下罰金。
持有第三級毒品純質淨重五公克以上者，處2年以下有期徒刑，
得併科新臺幣20萬元以下罰金。
持有第四級毒品純質淨重五公克以上者，處1年以下有期徒刑，
得併科新臺幣10萬元以下罰金。
持有專供製造或施用第一級、第二級毒品之器具者，處1年以下
有期徒刑、拘役或新臺幣10萬元以下罰金。